臺灣南投地方法院民事簡易判決
111年度埔簡字第127號
原      告  明台產物保險股份有限公司



法定代理人  松延洋介
訴訟代理人  簡毓森  
被      告  楊智傑  

上列當事人間請求損害賠償(交通)事件，本院於民國111年9月14
日言詞辯論終結，判決如下：
    主      文
被告應給付原告新臺幣17萬4,237元，及自民國111年8月25日起
至清償日止，按週年利率百分之5計算之利息。
訴訟費用由被告負擔百分之80，餘由原告負擔。
本判決得假執行。
    事實及理由
壹、程序事項：
一、訴狀送達後，原告不得將原訴變更或追加他訴，但擴張或減
    縮應受判決事項之聲明者，不在此限（民事訴訟法第255條
    第1項第3款）。原告起訴聲明原以：被告應給付原告新臺幣
    （下同）21萬6,856元，及自起訴狀繕本送達翌日起至清償
    日止，按週年利率5%計算之利息。嗣變更聲明為：如主文第
    1項所示。核屬減縮應受判決事項之聲明，應予准許。
二、被告未於言詞辯論期日到場，復無民事訴訟法第386條所列
    各款情事，依同法第433條之3規定，依職權由原告一造辯論
    而為判決。
貳、實體事項：
一、原告主張：原告承保訴外人陳韋廷所有，並由其駕駛之車牌
    號碼000-0000號自用小客車（下稱系爭A車），於民國109年
    8月7日22時30分許，沿南投縣埔里鎮南環路（下稱系爭路段
    ，路口號誌為閃光黃燈）由隆生路往愛蘭橋方向行駛，行經
    系爭路段與新生路口（下稱系爭路口）時，被告適於同一時
    、地騎乘車號000-000號普通重型機車（下稱系爭B車），沿
    南投縣○○鎮○○路○路○號誌為閃光紅燈）由埔里巿區往溪南里
    方向行駛至系爭路口時，因違反號誌管制及注意車前狀態，
    不慎撞擊系爭A車，致系爭A車受損。原告已依保險契約賠付
    陳韋廷系爭A車維修費用30萬9,794元，又系爭A車於108年6
    月出廠，扣除零件折舊後，系爭A車回復費用為24萬8,910元
    （細項：零件8萬1,630元、工資6萬3,256元、烤漆10萬4,02
    4元）。原告不爭執系爭A車就本件車禍事故有違反號誌管制
    未減速慢行之過失，被告就本件交通事故應負70%過失責任
    ，故被告應負17萬4,237元之損害賠償責任（計算式：248,9
    10×70%＝174,237）。爰依保險法第53條第1項、民法第184條
    第1項前段、第191條之2規定提起本件訴訟等語。並聲明：
    如主文第1項所示。
二、被告未於言詞辯論期日到場，亦未提出書狀作何聲明或陳述
    供本院審酌。
三、本院得心證理由：
  ㈠因故意或過失，不法侵害他人之權利者，負損害賠償責任；
    汽車、機車或其他非依軌道行使之動力車輛，在使用中加損
    害於他人者，駕駛人應賠償因此所生之損害（民法第184條
    第1項前段、第191條之2）。被保險人因保險人應負保險責
    任之損失發生，而對於第三人有損失賠償請求權者，保險人
    得於給付賠償金額後，代位行使被保險人對於第三人之請求
    權（保險法第53條第1項前段）。
　㈡本件被告於前開時、地，騎乘系爭B車，因違反號誌管制（行
    經閃光紅燈路口，未停止後再開），而不慎撞擊系爭A車，
    致系爭A車損壞，經原告理賠陳韋廷維修費用30萬9,794元等
    情，有系爭A車行照、汽車保險單、系爭A車車損照片、
　　道路交通事故當事人登記聯單、道路交通事故現場圖、初步
    分析研判表、中彰賓士汽車股份有限公司估價單及電子發票
    證明聯、汽車險理賠申請書、汽車險賠款同意書、理算報告
    單、催告信函及回執、道路交通事故調查卷宗為證（本院卷
    第15-53、85-107頁）；被告經本院合法通知，未於言詞辯
    論期日到場，亦未提出任何書狀對原告主張之事實爭執，依
    民事訴訟法第280條第3項規定，視同自認。從而，被告應依
    保險法第53條第1項、民法第184條第1項前段、第191條之2
    規定，負損害賠償責任。
  ㈢損害之發生或擴大，被害人與有過失者，法院得減輕賠償金
    額，或免除之（民法第217條第1項）。被告就本件車禍事故
    有上開過失，而系爭A車亦有違反號誌管制（行經閃光黃燈
    路口，未減速通過）之過失，有道路交通事故調查卷宗為證
    （本院卷第85-107頁），故本件應有過失相抵原則之適用。
    本院審酌系爭A、B車行車均違反號誌管制，惟被告行經閃光
    紅燈路口，未停止後再開，應為肇事主因，堪認陳韋廷與被
    告就本件車禍事故發生原因力之強弱程度為30%、70%。而原
    告既依保險法第53條第1項規定行使保險代位權，即應繼受
    系爭A車駕駛人即陳韋廷之前開過失責任。是依民法第217條
    第1項過失相抵原則，按被告之過失程度減輕其賠償責任30%
    ，依此計算原告得請求被告給付之回復費用為17萬4,237元
    （計算式：248,910×70%＝174,237）。
　㈣給付有確定期限者，債務人自期限屆滿時起，負遲延責任。
    給付無確定期限者，債務人於債權人得請求給付時，經其催
    告而未為給付，自受催告時起，負遲延責任。其經債權人起
    訴而送達訴狀，或依督促程序送達支付命令，或為其他相類
    之行為者，與催告有同一之效力（民法第229條第1項、第2
    項）。又遲延之債務，以支付金錢為標的者，債權人得請求
    依法定利率計算之遲延利息。但約定利息較高者，仍從其約
    定利率。應付利息之債務，其利率未經約定，亦無法律可據
    者，週年利率為5％（民法第233條第1項、第203條）。本件
    原告對被告請求之侵權行為損害賠償債權，核屬無確定期限
    之給付，自應經原告之催告而未為給付，被告始負遲延責任
    ，而原告之更正狀繕本係於111年8月24日合法送達於被告，
    有郵件收件回執可憑（本院卷第153頁），而被告迄未給付
    ，即應自更正狀繕本送達翌日即111年8月25日起負遲延責任
    ，故原告請求被告自111年8月25日起至清償日止，按週年利
    率5%計算之遲延利息，即屬有據。
四、綜上所述，原告依保險法第53條第1項、民法第184條第1項
    前段、第191條之2規定請求被告給付萬17萬4,237元，及自
    更正狀繕本送達之翌日即111年8月25日起至清償日止，按週
    年利率5%計算之利息，為有理由，應予准許。
五、本件原告勝訴部分，係就民事訴訟法第427條第2項第11款適
    用簡易程序所為被告敗訴之判決，依民事訴訟法第389條第1
    項第3款規定，應依職權宣告假執行。
六、訴訟費用負擔之依據：民事訴訟法第78條、第81條第1款。
中　　華　　民　　國　　111 　年　　10　　月　　3 　　日
                  埔里簡易庭  法  官  鄭煜霖
以上為正本係照原本作成。
如不服本判決，應於送達後20日內，向本院提出上訴狀並表明上
訴理由，如於本判決宣示後送達前提起上訴者，應於判決送達後
20日內補提上訴理由書（須附繕本）。
中　　華　　民　　國　　111 　年　　10　　月　　3 　　日
　　　　　　　　　　　　　　　書記官  洪妍汝